18 (

a.nosibor@live.fr



Résidence butia, bât D appt 44 Petit-bourg, Rivière-salée.

9

Commercial 2.0

Anthony Nosibor

Voir plus

Jeter un œil sur mon profil LinkedIn: https://www.linkedin.com/in/anthony-nosibor-02132a14a/

INFORMATIONS PERSONNELLES

Rigoureux, organisé, j'ai développé au fil des ans une grande capacité d'adaptation.

Professionnel de la vente, créatif et expérimenté. J'ai une expérience de collaboration avec et entre les équipes de vente. Passionné par l'univers de la programmation, j'ai entrepris depuis 2020 une montée en compétence dans ce domaine.

FORMATION

• 2021

TITRE PROFESSIONNEL DE CONCEPTEUR DEVELOPPEUR D'APPLICATION (en cours)

Initiation algorithmique avec le langage C. Découverte du framework PHP CODEIGNITER. Structuration de base de données avec MYSQL. DashBoard réalisé avec REACT JS. App mobile réalisé avec REACT NATIVE. Découverte du service d'hébergement NOSQL FIREBASE.

• 2020

TITRE PROFESSIONNEL DE DEVELOPPEUR WEB/WEB-MOBILE

Initiation à la programmation, et découverte du langage PHP. Projet d'étude réalisé avec le framework SYMFONY.

2008
 BTS NEGOCIATION ET RELATION CLIENT
 Initiation aux méthodes de vente, en B2B/B2C.

EXPÉRIENCES

Agent de service commercial : 18 Décembre 2017-31 Juillet 2019 ELIS herblay (blanchisserie industrielle).

J' ai eu pour mission la commercialisation et la livraison de produits/équipements de protections individuel à destination de clients « grands compte ».

Régulateur médicale : 13 juin 2013- 08 Septembre 2017 AMBULANCE BELKACIA. En relation avec le SAMU des Yvelines, j'étais chargé de répartir les transports urgents à une flotte de 12 équipages.

Auxiliaire ambulancier : Janvier 2013 – Juin 2013 AMBULANCE AB SANTE Transport de personnes à mobilité réduite. Diagnostic de l'état de santé du patient. Divulguer les premiers soins si besoin.

COMPÉTENCES

Programmation:







CENTRES D'INTÉR<u>ÊT</u>

Curieux de nature, je suis constament à la recherche de nouvelles connaissances. D'ailleur mon temps libre est organisé autour de mon autoformation et mes loisirs.





